

# **COMPETENCES**

Langages de développement











## Framework et bases de données











## **Conception et Edition**









# Langues

Français (langue maternelle) Anglais (courant, niveau B2)

#### **INFOS**

74330 Epagny rodolphe.delory74@hotmail.com

+33 (0)6 61 39 20 13 Site: https://www.rod-cv.fr/

## **CENTRES D'INTERETS**

Course à pied Ski/Snowboard/Splitboard Skate/Longboard Paddle

# RODOLPHE DELORY

# Concepteur & Développeur Web

En recherche d'alternance

Fort de 10 ans en SAV et logistique à l'international, j'ai développé une expertise en gestion des flux via ERP, supports techniques et analyse de données. Cette expérience m'a donné envie de me spécialiser en développement logiciel. En formation de deux ans pour devenir Concepteur Développeur d'Applications, je recherche une alternance pour allier mes connaissances terrain et mes compétences techniques afin de contribuer efficacement à vos projets.

## EXPERIENCES PROFESSIONNELLES

## Concepteur Développeur Avancé (9 Mois / 1200 heures)

Campus Numérique in the Alps 2014 - 2024

74.Les Papeteries Image Factory Cran Gevrier

#### Conception

Wireframe et maquette avec Figma.

Modélisation base de données (MCD/MLD) MySQL Workbench, Draw.io, Lucidchart. Elaboration de schémas de Stack Technique.

#### Développement

PHP: Site réservation hôtel et CMS admin (Laravel en API Rest et Nuxt 3/Pinia).

PHP: Site réseau social (Symfony avec Doctrine) front en Javascript (Vue.js).

JAVA: En native, réalisation d'un jeux Dungeon et Dragon (Maven, DTO).

JAVA: Site Location voitures en Micro-Service (Spring Boot, API Gateway, Vue.js).

PYTHON: Site "To do list" avec Django et Vue.js / Pinia.

KOTLIN: Application Commande repas avec authentification (Jetpack Compose).

#### Déploiement

Conteneurisation de projets (Dockerfile/Docker Compose/Docker-in-Docker). Automatisation des tests d'intégration en CI/CD (Jest/GitLab CI).

## **DevOps**

Travail en versionné via SSH ou HTTPS (Github/GitLab/GitFlow).

Méthode Agile (Scrum) gestion de projet en cycles itératifs.

Responsable Service après-vente et Logistique réf: Mr Dunoyer / tel: 06 31 30 76 04

Marker Volkl Dalbello France / K2 Sports 2014 – 2024

74. Annecy le vieux les Glaisins

Assurer le support produit auprès des professionnels.

Mettre en place des processus numériques d'amélioration continue.

Focus sur la satisfaction client et l'amélioration de l'expérience utilisateur.

Maîtrise d'un logiciel de gestion (ERP IFS) et systèmes d'information.

**Produire** et analyser des rapports de performance et de réclamations.

Gestion efficace des tâches et adaptation aux imprévus.

#### Responsable Skiman (hiver) / Réceptionniste (été)

Centre de Vacances Ternelia 'Les Flocons Verts ' 2018 – 2013 74.Les Carroz d'Araches

## **FORMATIONS**

2024 - 74. Cran Gevrier - Campus Numérique des Alpes

Concepteur et développeur Web - Niveau Bac +3 - présentiel (1200 heures)

2011 - 74.St Jorioz - CNPC

**Formation continu Perfectionnement Skiman** 

2008 - 2010 - 74. Annecy - MFR d'Annecy le vieux

**BTS AGTL (Animation Gestion Tourisme Locale)** 

BAC PRO SMR (Service aux Personnes en Milieu rurale) section européenne

2003 - 2005 - 74. Rumilly - Lycée Sainte Marie Thérèse

2005 – 2008 – 74.Combloux – Lycée H.B de Saussure

**BEP Logistique et commercialisation**